# 求助陈版主，确认存货是否存在问题

提问人：penny1993 时间：2021-01-04 08:05:04
请教各位老师：
企业向市场上其他供其他供 应 商商购买原材料A集中存放在供应商X处，因为原材料A需要专门的储藏条件，同时供应商X为当地最大的原材料A的集散处，该行为未签订合同，供应商X也不向企业收取仓储费。企业偶尔会向供应商X少量购买原材料A。
原材料A不是特制产品，都混在储罐中，向供应商X处购买的原材料、寄存的原材料与供应商的自有存货无法区分。供应商X可以自行使用寄存原材料或将寄存原材料提供给其他客户，企业生产需要可以随时从供应商X拉货，供应商X有能力随时交付。企业向供应商X购买材料的账务处理是取得发票即确认存货，月末与供应商X对账，取得供应商X盖章的结存数量寄存单。
问题 1 ：取得供应商X的发票即计入存货是否恰当。
问题 2 ：在无法区分存货权属的情况下，仅一张寄存单，如何确认其存在
问题 3 ：该寄存行为是否存在风险。

回答人：chenyiwei
由于“原材料A不是特制产品，都混在储罐中”，即无法特定辨识归属于本企业的材料，因此本企业实际上是向供应商X享有一项将以特定数量存货结算的债权，故不建议确认为存货，而是确认为一项预付账款（或者其他流动资产），从供应商X提取商品时才确认为存货。
期末，最主要的审计程序是向该供应商函证作为该项债权标的的存货品种和数量，以及核实供应商有无随时履行交付义务的能力。

提问人：penny1993 时间：2021-01-05 19:20:00
但是供应商X也无法区分哪部分原材料A是企业寄存，还是自己的存货，假设期末结存2000T,全年向供应商X采购100T,从供应商X全年拉取寄存储量3000T,企业从该供应商取出的原材料数量>全年向该供应商的采购数量，那是否可以默认期末结存均为第三方供应商处购买，债权标的存货为0 。

回答人：chenyiwei
所以双方只能确认一项标的为实物的债权或债务，存货还是在该供应商账面确认。A自身并不应将即存在X的商品确认为存货，而是一项对X的债权。